CINDY BETIANA ARANDA GONZÁLEZ

Av. Arias 1342

(0291) 4299581 | Cindygonzalez281096@gmail.com

OBJETIVO

Calificada para comenzar una nueva experiencia laboral que me permita aplicar mis conocimientos y habilidades. Dispuesta a incorporar nuevas técnicas de trabajo y poder desempeñarme en las distintas áreas de la empresa; logrando realizar con éxito las funciones asignadas.

EXPERIENCIA PROFESIONAL

Cooperativa Obrera

20/03/2020 - 15/02/2023

Cajera - Auxiliar de supermercado/reposición/control de stock/inventario.

Indumentaria INDICO

01/12/2019 - 13/03/2020 Atención al Público

Parador EL RECUERDO (temporada)

01/11/2016 - 01/03/2017 Atención al publico

Restaurante RAMBLA JET(temporada)

01/11/2014 - 01/03/2015 Moza/ Atencion al publico.

EDUCACIÓN

Universidad Nacional del Sur

2014-2016 Abogacía

Conservatorio de Musica

2010-2015

Profesorado de Violin

Escuela Secundaria N°11

2012-2014

Bachiller en "Ciencias Naturales "



INFORMACIÓN PERSONAL

Fecha de nacimiento

: 28/10/1996

nacimiento Estado civil

: Soltera

Nacionalidad

: Argentina: Femenino

Género Carnet de

: A.1 (vehículo

Conducir

propio)

: Bahia Blanca

cir propio

Lugar : Bahia

HABILIDADES

* Ventas. * Trabajo en Equipo. * Toma de decisiones. * Asumir las críticas de forma constructiva. * Capacidad para la toma de decisiones. * Proactivo. *



REFERENCIAS

Alejandro Leiva - El Recuerdo

Dueño

(0291)-5747564

Rambla Jet - Alejandro Lemuz

Dueño

(2921) - 15408809

Indico - Victorio

Dueño

2916490983

Natalia Silva - Cooperativa Obrera

Encargada

(0291) 507-4903